臺灣高等法院刑事判決                            九十一年度交上訴字第四九號
    上  訴  人
    即  被  告  甲○○
    選任辯護人  陳信亮
右上訴人因公共危險等案件，不服臺灣台北地方法院九十年度交易字第一一五號，中
華民國九十一年二月二十日第一審判決（起訴案號：臺灣台北地方法院檢察署九十年
度偵字第一０八號、移送併辦案號：同署九十年偵字第一三三０一號），提起上訴，
本院判決如左：
    主      文
上訴駁回。
    事實及理由
一、本案經本院審理結果，認第一審判決被告甲○○服用酒類不能安全駕駛動力交通
    工具而駕駛，處有期徒刑月；又因過失傷害人，處有期徒刑月；又駕駛動力
    交通工具肇事，致人受傷而逃逸，處有期徒刑捌月，應執行有期徒刑壹年，其認
    事用法，並無違誤，量刑亦稱妥適，應予維持，並引用第一審判決書所記載之事
    實、證據及理由（附：第一審判決書）。
二、查被告對於前揭飲用酒後，駕駛自用小客車發生車禍及因車禍致告訴人乙○○受
傷以及肇事後未下車處理等各節事實，坦承不諱，唯辯稱：伊當時係酒後駕車，
    在呈睡覺情形下撞及告訴人之機車而不自知，繼續前行並失控撞及路旁石塊而停
    車，並非肇事後故意逃逸云云，唯查被告駕車肇事，致告訴人乙○○機車倒地，
    並致另一被害人丙○○所騎機車閃避不及而追撞告訴人乙○○倒地之機車，乙○
    ○、丙○○均受傷等情，此有道路交通事故補充資料影本可稽，足見肇事當時現
    場衝撞猛烈，被告焉會毫不知悉？況被告酒後自台北市○○街往大直方向行駛，
    其能駕駛汽車並知路途方向，足證意識尚清醒，而其發生撞擊後仍繼續行駛，豈
    有睡覺不知肇事之理，其顯係明知肇事後而故意逃逸，堪資認定，所辯當時沉睡
    下撞車而不自知，並非故意逃逸云云，自非可採，次查被告服用酒類，不能安全
    駕駛動力交通工具而駕駛，即成立刑法第一百八十五條之三之公共危險罪，其犯
    意乃為自己於服用酒類後不能安全駕駛而駕駛，係故意犯，而刑法第二百八十四
    條第一項之過失傷害罪，係過失犯，兩罪並無牽連關係，被告上訴指其上開兩罪
    具有方法結果之牽連關係，容有誤解，綜上所述，被告之犯行至臻明確，原審依
    法論科，核無不合，被告上訴仍執陳詞指摘原判決不當，自無理由，應予駁回。
三、據上論斷，應依刑事訴訟法第三百六十八條、第三百七十三條，判決如主文。
本案經檢察官劉斐玲到庭執行職務。
中    華    民    國    九十一    年       五       月        七        日
                              臺灣高等法院刑事第十五庭
                                  審判長法  官  房  阿  生
                                        法  官  雷  元  結
                                        法  官  蔡  光  治
右正本證明與原本無異。
駕車逃逸部分如不服本判決應於收受送達後十日內向本院提出上訴書狀，其未敘述上
訴之理由者並得於提起上訴後十日內向本院補提理由書（均須按他造當事人之人數附
繕本）。
其他不得上訴。
                                        書記官  王  才  生
中    華    民    國    九十一    年       五       月        九        日
刑法第一百八十五條之三
服用毒品、麻醉藥品、酒類或其他相類之物，不能安全駕駛動力交通工具而駕駛者，
處一年以下有期徒刑、拘役或三萬元以下罰金。
刑法第一百八十五條之四
駕駛動力交通工具肇事，致人死傷而逃逸者，處六月以上五年以下有期徒刑。
刑法第二百八十四條第一項
因過失傷害人者，處六月以下有期徒刑、拘役或五百元以下罰金。致重傷者，處一年
以下有期徒刑、拘役或五百元下罰金。
